* C:\Users\Emil\Documents\GitHub\ESD_P5\04 Prototype udvikling\2 akset rotation\05 H-bridge\Spice\v1.asc
* Generated by LTspice 24.1.5 for Windows.
M1 N004 N003 0 0 IRFZ44V
M2 N005 N002 0 0 IRFZ44V
M§X3 N001 N002 N004 N004 IRFZ44V
M§X4 N001 N003 N005 N005 IRFZ44V
V1 N001 0 12
V2 N002 0 PULSE(0 5 0 0.001 0.001 1 5)
L1 N005 N004 10m
D1 N004 N001 1N4148
D2 0 N004 1N4148
D3 0 N005 1N4148
D4 N005 N001 1N4148
V3 N003 0 PULSE(5 0 0 0.001 0.001 1 5)
.model D D
.lib C:\Users\Emil\AppData\Local\LTspice\lib\cmp\standard.dio
.model NMOS NMOS
.model PMOS PMOS
.lib C:\Users\Emil\AppData\Local\LTspice\lib\cmp\standard.mos
.tran 0 10 0 100
* Bruger IRFZ44 i stedet for IRLU024NPbF, fordi det passer nogenlunde\nmed hinanden og IRLU024NPbF ikke var i LTSpice og svær at importe
.backanno
.end
